# 请教陈版主，关于公允价值的披露权益工具与债务工具划分

提问人：shenjiyuan 时间：2020-04-26 17:48:00
陈版主：
您好，根据会计准则 22 号，金融资产分为 3 类，债务工具投资、权益工具投资和衍生资产。根据企业会计准则第 39 号-公允价值计量，金融资产需要分 3 分层次披露公允价值。
我们在实务中，遇到客户购买的银行理财、资管计划、信托及基金因无法通过合同现金流量测试，我们计入交易性金融资产。请教陈版主，对于银行理财、资管计划、信托及基金，我们在进行公允价值披露时应如何进行处理。是披露为权益工具投资，还是其他。
请教陈版主，公允价值分层披露，是否只能划分为 2 类（债务工具投资、权益工具投资），是否需要增加其他。

回答人：chenyiwei
此类投资应披露为“其他”，因为从发行方角度而言，不满足金融工具列报准则规定的权益工具确认条件。此类公允价值一般属于第三层次。